【裁判字號】    90,訴,1119
【裁判日期】    900824
【裁判案由】    毒品危害防制條例
【裁判全文】
臺灣板橋地方法院刑事判決                          九十年度訴字第一一一九號
    公  訴  人  臺灣板橋地方法院檢察署檢察官
    被      告  甲○○
右列被告因違反毒品危害防制條例案件，經檢察官提起公訴 (九十年度毒偵字第二０
五四號），及移送併案審理（九十年度毒偵字第二五二五號），本院判決如左：
    主  文
甲○○連續施用第壹級毒品，累犯，處有期徒刑捌月。扣案之第壹級毒品海洛因陸小
包（淨重零點貳貳公克）及壹小包（淨重零點柒陸公克）沒收銷燬之。
    事  實
一、甲○○於民國七十九年間因施用毒品案件，經臺灣士林地方法院判處有期徒刑二
    年四月確定，嗣於八十一年七月二十九日執行完畢，又於八十一年間因施用毒品
    案件，經臺灣士林地方法院判處有期徒刑三年八月確定，嗣於八十九年七月三日
    執行完畢，又於八十二年間因施用毒品案件，經臺灣桃園地方法院判處有期徒刑
    三年十月，嗣經臺灣高等法院上訴駁回確定，而於八十九年七月三日執行完畢，
    又於八十七年因施用毒品案件，經臺灣士林地方法院裁定觀察勒戒後，認無繼續
    施用毒品傾向，由臺灣士林地方法院檢察署檢察官於八十七年十月十七日以八十
    七年度偵字第九二八二號不起訴處分確定。甲○○竟不知悔改，於五年內復基於
    施用毒品之概括犯意，自八十八年底起至九十年三月底某日止，連續在台北縣板
    橋市○○街七十五巷二弄十三之一號住處，以第一級毒品海洛因摻入香煙內之方
    式，施用第一級毒品海洛因多次。嗣於九十年五月二日十九時三十分許，在上址
    為警查獲，並扣得第一級毒品海洛因六小包（驗餘淨重０點二二公克），又於八
    十九年七月二十一日十一時三十分許，在台北市○○區○○街與甘州街口，為警
    查獲，並扣得不知何人所有之第一級毒品海洛因一小包（驗餘淨重０點七六公克
    ），又於八十九年八月十六日十一時五十分許，在台北市○○○路七十一號前涉
    嫌竊盜而為警循線查獲有施用毒品，嗣經本院以九十年度毒聲字第一九二二號裁
    定觀察勒戒，認有繼續施用毒品之傾向。
二、案經台北市政府警察局松山分局報請台灣板橋地方法院檢察署檢察官偵查起訴，
    台北市政府警察局大同分局、大安分局報請臺灣士林地方法院檢察署檢察官呈請
    臺灣高等法院檢察署令轉臺灣板橋地方法院檢察署檢察官偵查起訴。
    理  由
一、右開事實，業經被告甲○○於本院審理時坦承不諱，且有第一級毒品海洛因六小
    包（驗餘淨重０點二二公克）、一小包（驗餘淨重０點七六公克）扣案可證，該
    等毒品經法務部調查局鑑定結果證實均係海洛因成分無誤，有法務部調查局鑑定
    報告二份（附在毒偵字第二０五四號卷第四一頁、毒偵字第二三一五號卷第二二
    頁）可稽。又被告於八十九年七月二十一日、八月十六日警訊所採集之尿液，經
    送驗結果證實均呈嗎啡反應，此有台北市立療養院煙毒尿液檢驗報告一份、法務
    部調查局檢驗通知書一份（附在毒偵字第二三一五號卷第十五頁、毒偵字第一九
    二０號卷第五一頁）可稽。又被告前因施用毒品案件，經臺灣士林地方法院裁定
    送觀察勒戒後，認無繼續施用毒品之傾向，由台灣士林地方法院檢察署檢察官於
    八十七年十月十七日以八十七年度偵字第九二八二號不起訴處分確定，有不起訴
    處分書在卷足憑。其於五年後再犯毒品危害防制條例第十條之罪，經本院裁定送
    觀察勒戒，認有繼續施用毒品傾向，有本院九十年度毒聲字第一九二二號裁定及
    台灣台北看守所附設勒戒處所九十年五月十八日有無繼續施用毒品傾向證明書一
    份附卷可參。本件被告罪證明確，應予依法論科。
二、核被告甲○○所為，係犯毒品危害防制條例第十條第一項之罪。其持有毒品之低
    度行為，已為其施用之高度行為所吸收，不另論擬。其先後數次施用毒品行為，
    時間密接、犯罪構成要件相同，顯係基於概括犯意為之，應依連續犯規定論處一
    罪，並加重其刑。又被告於八十一年間因施用毒品案件，經臺灣士林地方法院判
    處有期徒刑三年八月確定，嗣於八十九年七月三日執行完畢，又於八十二年間因
    施用毒品案件，經臺灣桃園地方法院判處有期徒刑三年十月，嗣經臺灣高等法院
    上訴駁回確定，而於八十九年八月二十日執行完畢，此有臺灣高等法院檢察署刑
    案紀錄簡覆表一件在卷可按，其於五年內再犯本件有期徒刑以上之罪，為累犯，
    應依法遞加重其刑。爰審酌被告之品行、犯罪之動機、目的、所生之危害及犯罪
    後坦承犯行之態度等一切情狀，量處如主文所示之刑。扣案之第一級毒品海洛因
    六小包（驗餘淨重０點二二公克）、一小包（驗餘淨重０點七六公克），應依法
    沒收銷燬之。
據上論斷，應依刑事訴訟法第二百九十九條第一項前段，毒品危害防制條例第十條第
一項，第十八條第一項，刑法第十一條前段、第五十六條、第四十七條，判決如主文
。
本案經檢察官吳宗光到庭執行職務
中      華      民      國    九十      年      八      月    二十四    日
                                      臺灣板橋地方法院刑事第二庭
                                          法  官  黃  惠  瑛
右正本證明與原本無異。
如不服本判決，應於判決送達後十日內，向本院提出上訴狀。
                                          書記官  陳  旻  源
中      華      民      國    九十      年      八      月     二十八   日
附錄本案論罪科刑法條全文：
毒品危害防制條例第十條：
施用第一級毒品者，處六月以上五年以下有期徒刑。
施用第二級毒品者，處三年以下有期徒刑。


司法院資訊處製作；財團法人民間司法改革基金會備份。
